【裁判字號】    99,審竹秩聲,3
【裁判日期】    990503
【裁判案由】    違反社會秩序維護法聲明異議
【裁判全文】
臺灣新竹地方法院簡易庭裁定         99年度審竹秩聲字第3號
移送  機關  新竹市警察局第一分局
異  議  人
即受處分人  甲○○
上列異議人即受處分人因違反社會秩序維護法案件，不服原處分
機關於民國99年3 月23日所為竹市警一分偵字第0990006697號處
分書所為處分，聲明異議，本院裁定如下：
    主  文
異議駁回。
    理  由
一、按於非公共場所或非公眾得出入之職業賭博場所，賭博財物
    者，處新臺幣9 千元以下罰鍰，社會秩序維護法第84條定有
    明文。次按簡易庭認為聲明異議無理由者，應以裁定駁回之
    ；又法院受理違反本法案件，除本法有規定者外，準用刑事
    訴訟法之規定，社會秩序維護法第57條第2 項前段、第92條
    分別定有明文。
二、原處分意旨略以：異議人即受處分人甲○○於民國99年2 月
    19日，在關係人孫李緞妹所主持、位於新竹市○○路55巷33
    號之住處之職業賭博場所（賭客間均熟識），以天九牌夥同
    另受處分人孫新發、胡廣華、傅成慧、陳新定、毛裕等人賭
    博財物，每次輸贏為有一人為莊家，其他人分別押注不等金
    錢後，依天九牌點數大小與莊家對賭，莊家於每次贏得新臺
    幣（下同）2,000 元後，抽取100 元予孫李緞妹作為抽頭金
    牟利，案經新竹市警察局第一分局員警於99年2 月19日下午
    3 時許，在上開孫李緞妹住處查獲，所為顯有違反社會秩序
    維護法妨害善良風俗所列之行為，而以同法第84條之規定，
    裁處受處分人3,000 元罰鍰等等。
三、聲明異議意旨略以：異議人即受處分人甲○○遭原處分機關
    以違反社會秩序維護法第84條規定，罰款3,000 元，然受處
    分人根本不認識其他受處分人，且當天亦未與其他受處分人
    一起賭博財物，故依法聲明異議，請求准予撤銷原處分等等
    。
四、異議人即受處分人甲○○於警局詢問時供稱：「我有下場參
    與賭博押了1 、2 次，輸了新臺幣200 元」等語，已坦承上
    開賭博行為，惟嗣後具狀翻異前供，僅承認當時在場，而矢
    口否認有賭博行為，辯稱：根本不會賭博，且未曾在該處賭
    博等等。經查：依「違反社會秩序維護法案件處理辦法」第
    13條規定，所謂職業賭博場所，係指具有營利性之賭博場所
    而言。本件賭客聚賭之場所，係供賭玩麻將天九牌使用，並
    由證人孫李緞妹提供賭具及管理之事實，業據證人孫李緞妹
    於警詢中證述在卷；又在場參與賭博之人會在賭贏金錢後支
    付抽頭金予孫李緞妹，孫李緞妹因而從中獲得利益，當日受
    處分人甲○○亦在現場賭博乙節，亦據孫李緞妹、孫新發、
    傅成慧、陳新定等人陳稱在卷，雖受處分人甲○○具狀堅詞
    否認，惟既經證人孫李緞妹等人指證歷歷，足見受處分人甲
    ○○確有於非公眾得出入之賭場賭博財物之行為。
五、綜上所述，原處分機關即新竹市警察局第一分局依社會秩序
    維護法第84條規定，據以裁處異議人即受處分人甲○○罰鍰
    新臺幣3,000 元，經核並無不合，故本件異議為無理由，應
    予駁回。
六、依社會秩序維護法第57條第2 項前段，裁定如主文。
中    華    民    國    99    年    5     月    3     日
                    新竹簡易庭法  官          馮俊郎
以上正本證明與原本無異。
本裁定不得抗告。
中    華    民    國    99    年    5     月    3     日
                              書記官          王思穎

司法院資訊處製作；財團法人民間司法改革基金會備份。
